【裁判字號】    92,交易,32
【裁判日期】    920321
【裁判案由】    公共危險等
【裁判全文】
臺灣新竹地方法院刑事判決                          九十二年度交易字第三二號
    公  訴  人  臺灣新竹地方法院檢察署檢察官
    被      告  甲○○
右列被告因公共危險等案件，經檢察官提起公訴（九十二年度偵字第四三七號），本
院判決如左：
    主  文
甲○○服用酒類，不能安全駕駛動力交通工具而駕駛，處罰金萬元，如易服勞役，
以佰元折算壹日。緩刑貳年，緩刑期內付保護管束。
甲○○被訴過失傷害部分，公訴不受理。
    事  實
一、甲○○明知服用酒類，將使其駕駛車輛時之注意力減低，反應能力趨緩，而危及
    其他用路人之行車往來安全，竟仍於民國九十二年一月十四日晚間，在其友人位
    於新竹市南隘國小附近住處，參加喜宴，飲用威士忌洋酒數杯，已因酒精作用，
    置自己於不能安全駕駛動力交通工具之狀態，竟仍於同日晚上九時四十分許，駕
    駛車牌號碼Ｂ八─七四七一號自小客車返家，於途中，沿新竹市○○○○○道路
    由中華大學往市區方向直行，至台一一七線道路聯義高分四五電桿前（中華大學
    附近）時，應注意在遵行車道內行駛，不得駛入來車之車道內，且依當時天候為
    晴天、並為夜間有照明設備之乾燥、無缺陷、無障礙物之柏油路面、視距良好之
    情形，亦無不能注意之情事，竟因酒後注意能力降低而疏未注意，酒後失控駛入
    來車車道即對向車道內，致迎面撞及對向由丙○○所騎乘、後載乙○○、沿新竹
    市○○○○○道路、在遵行車道即由市區往中華大學方向直行之ＧＴＴ─六五二
    號機車，丙○○因而受有右橈骨骨折、腹部鈍傷及全身多處擦傷之傷害，乙○○
    則因而受有腹部及陰囊處鈍傷之傷害（過失傷害部分業經告訴人丙○○、乙○○
    撤回告訴，詳後敘），嗣經警據報到場處理車禍，並對甲○○以酒精測定器進行
    呼、吐氣酒精濃度測試，結果其吐氣所含酒精濃度達每公升一．０七毫克而查獲
    。
二、案經丙○○及乙○○訴由新竹市警察局第三分局報請臺灣新竹地方法院檢察署檢
    察官偵查起訴。
    理  由
壹、有罪判決部分：
一、訊據被告甲○○於警訊、偵查及本院訊問審理時均坦承前開犯行，且被告為警查
    獲時呼、吐氣測試酒精濃度值為每公升一．０七毫克，有酒精測定值單一紙在卷
    可證，並有道路交通事故調查報告表（一）（二）、汽機車駕駛人酒後生理協調
    平衡檢測紀錄表、刑法第一百八十五條之三測試觀察紀錄表、新竹市警察局舉發
    違反道路交通管理事件通知單影本、道路交通事故現場圖及現場照片等在卷可證
    ，又被告酒後駕車失控撞及被害人丙○○、乙○○等人致受傷，亦經告訴人於警
    訊、偵查中指訴明確，亦為被告所承認，是以被告因酒後致注意力減低、反應能
    力變慢，顯已具有不能安全駕駛動力交通工具之危險性。綜前所述，堪認被告上
    開自白確與事實相符，本件被告犯罪事證已明確，犯行足以認定，應予以依法論
    科。
二、核被告甲○○所為，係犯刑法第一百八十五條之三之服用酒類不能安全駕駛動力
    交通工具而駕駛罪。爰審酌被告酒後駕車，造成其他車輛、行人之危險，其呼、
    吐氣酒精濃度測試值為每公升一．０七毫克，其行為造成之危害性重大，並已實
    際造成他人之傷害，惟念及其犯後坦白承認犯行，態度良好等一切情狀，量處如
    主文所示之刑，併諭知易服勞役之折算標準。又被告甲○○前未曾受有期徒刑以
    上刑之宣告，此有臺灣高等法院被告全國前案紀錄表及臺灣新竹地方法院檢察署
    刑案資料查註紀錄表各一份附卷可查，因一時失慮而酒醉後駕車，並經警察開單
    製發處以行政罰鍰，其經此偵審程序後，當知所警惕，信無再犯之虞，故本院認
    前開對其所宣告之刑，以暫不執行為適當，爰併予宣告緩刑二年，以勵自新。再
    因被告係酒後不能安全駕駛而駕車，而查車禍事故之發生，係以酒後駕車之肇事
    率為最高，故近年政府行政部門迭經透過傳播媒體大力宣導酒醉後不得開車之政
    令及法律知識，傳播媒體更時時透過影像、文字描繪傳達出因酒醉後駕車所造成
    之用路人受傷、死亡及損害公共設施等情形，被告為一成年人且有相當智識經驗
    之人，當能知曉酒醉後駕車對所有用路人之安全有相當程度之危險性，為使其習
    得正確之法律概念並遏止被告仍有酒醉後駕車之可能，及時刻記取酒醉後駕車係
    不法之行為，是就被告於緩刑期內，併予宣付保護管束，以收緩刑之效，相信如
    此當較之僅給予被告罰金、或處以拘役、六個月以下有期徒刑而得易科罰金甚或
    拘束其身體自由之刑罰，更能達到法律制定之目的。
貳、不受理判決部分：
一、公訴意旨認被告前開所為另涉有刑法第二百八十四條第一項前段之過失傷害罪嫌
    。
二、按告訴乃論之罪，告訴人於第一審辯論終結前得撤回其告訴，又告訴經撤回者，
    應諭知不受理之判決，刑事訴訟法第二百三十八條第一項、第三百零三條第三款
    定有明文。
三、第按，刑法第二百八十四條第一項前段之過失傷害罪，依同法第二百八十七條前
    段規定，須告訴乃論。本件被告甲○○所涉過失傷害罪部分，被告與告訴人二人
    業已達成和解，並據告訴人丙○○及乙○○撤回告訴，有撤回告訴狀在卷可查。
    證諸前開規定，本件被告所涉過失傷害罪嫌部分，依法自應為公訴不受理之判決
    。
、依刑事訴訟法第二百九十九條第一項前段、第三百零三條第三款，刑法第一百八
    十五條之三、第四十二條第二項、第七十四條第一款、第九十三條第一項，罰金
    罰鍰提高標準條例第二條，判決如主文。
本案經檢察官邱朝智到庭執行職務。
中      華      民      國      九十二    年      三    月    二十一    日
                                臺灣新竹地方法院交通法庭
                                    法  官  王紋瑩
右正本證明與原本無異。
如不服本判決，應於判決送達後十日內向本院提出上訴狀( 應附繕本 )，上訴於
臺灣高等法院。
                                    書記官  馮玉玲
中    華    民    國   九十二    年    三    月     二十四     日
附錄本案論罪科刑實體法條全文：
刑法第一百八十五條之三：
服用毒品、麻醉藥品、酒類或其他相類之物，不能安全駕駛動力交通工具而駕駛者，
處一年以下有期徒刑、拘役或三萬元以下罰金。


司法院資訊處製作；財團法人民間司法改革基金會備份。
